臺灣屏東地方法院刑事判決　　　　　　　 93年度易字第600號
公　訴　人　臺灣屏東地方法院檢察署檢察官
被　　　告　丙○○
上列被告因毀損案件，經檢察官提起公訴（93年度偵字第2920號
）本院判決如下：
    主  文
丙○○共同損壞他人如附表所示之物，足以生損害於他人，處拘
役伍拾日，如易科罰金，以佰元折算壹日。
    事  實
一、丙○○於民國92年1 月25日23時許（起訴書誤載為93年），
    在屏東縣潮州鎮○○路223 號前，因丁○○前曾指丙○○搶
    其男友，而有感情糾紛，又見丁○○前往其上開住處尋找友
    人簡榮男，雙方因而發生爭執，丙○○因而心生不滿，乃基
    於毀損之犯意，夥同與其有犯意聯絡之甲○○（俟其到案後
    另行審結），甲○○與丙○○分別以現場拾得之石塊砸損丁○○所駕輛車牌號碼D6-4878 號之自小客車，使前擋風玻璃
    破裂、左方後視鏡損壞喪失效用，車頂、右前葉子板、左側
    門柱及左前車門凹陷、左後方煞車燈破裂，致丁○○受有財
    產損害，嗣經丁○○報警處理，始循線查獲上情。
二、案經丁○○訴請臺灣屏東地方法院檢察署檢察官偵查起訴。
    理  由
一、訊據被告丙○○矢口否認有何毀損犯行，辯稱：我沒有毀損
    丁○○的車子，而且我當時住在潮州鎮○○路，不可能在場
    砸車等語。經查：
  (一)被告丙○○與同案被告甲○○於上開時地，共同以石塊毀損
    告訴人丁○○所有之前開自小客車之事實，已據告訴人丁○○於偵查中指訴甚詳，且於本院審理時證述：他們確實有砸
    車子等語明確（見本院卷第113 頁），核與證人即當時到場
    處理之警員乙○○於本院審理時證述：車子有被破壞，痕跡
    係新的等情節相符（見本院卷第116 頁）。此外，復有遭毀
    損之照片12幀及產物保險公司汽車修理汽車估價單1 紙在卷
    可稽，告訴人於事發後即向警方報案，警員亦立即到場，發
    現車子有新被破壞痕跡，因此告訴人之指訴尚非無據。
  (二)證人即告訴人丁○○於本院審理時證述：我不認識丙○○、
    甲○○，我的男朋友在案發前一年多就被丙○○搶走了，是
    後來人家告訴我的等語（見本院卷第115 頁），參以被告丙○○亦自承伊不認識告訴人，92年告訴人去伊住處要找簡榮
    男，說伊和簡榮男在一起，害伊跟前夫甲○○離婚等情（見
    本院卷第55頁反面），足認被告丙○○與告訴人丁○○間確
    有感情糾紛，因告訴人丁○○向同案被告甲○○指稱被告丙○○搶其男友，因此被告當時見告訴人又至該處，即有毀損
    之動機甚明。
  (三)被告丙○○雖辯稱伊係住在潮州鎮○○路，案發地點潮州鎮
    ○○路223 號係其前夫甲○○之住處，伊並未住在該處，不
    可能施暴云云。然證人即警員乙○○於本院審理時證稱：告
    訴人帶我們去現場，我去按門鈴，當時是甲○○開門，我問
    甲○○有無毆打告訴人及砸車，但甲○○說沒有，我請甲○○至派出所，甲○○說小孩在家不方便去，當時並未看見被
    告丙○○等語（見本院卷第115 頁、第116 頁），證人乙○○係當時至現場處理之警員，且曾按門鈴並與同案被告甲○○交談，應無誤認地點之可能，被告丙○○於本院審理時自
    承潮州鎮○○路223 號係伊前夫甲○○在住，案發時伊尚未
    與甲○○離婚，有住在一起等情（見本卷第118 頁、第119
    頁），可見被告丙○○辯稱伊並未住在潮州鎮○○路223 號
    ，故未砸車云云，顯係避就之詞，殊無可採。本件被告空言
    否認，顯係卸責之詞，不足採信。本件事證明確，被告前開
    毀損犯行，堪以認定。
二、核被告丙○○所為，係犯刑法第354 條之毀損器物罪。其於
    上開密接時間內，砸毀告訴人所有之自用小客車之前擋風玻
    璃、左方後視鏡、車頂、右前葉子板、左側門柱、左前車門
    、左後方煞車燈，係基於單一之毀損犯意接續為之，侵害法
    益相同，僅論以一毀損罪。被告丙○○與同案被告甲○○損
    壞告訴人丁○○所有前開自小客車之犯行，有犯意聯絡與行
    為分擔，為共同正犯。爰審酌被告並無前科，素行良好（見
    前科表），告訴人所受之車損程度，犯罪之動機、目的、方
    法，迄未與告訴人等達成民事和解賠償損害，犯後否認犯行
    ，態度不佳等一切情狀，量處如主文所示之刑，並諭知易科
    罰金之折算標準。
據上論斷，應依刑事訴訟法第299 條第1 項前段，刑法第28條、
第354 條、第41條第1 項前段，罰金罰鍰提高標準條例第1 條前
段、第2條，判決如主文。
本案經檢察官黃莉琄到庭執行職務。
中　　華　　民　　國　　94　　年　　8 　　月　　10　　日
                  刑事第二庭    審判長法  官  黃國永
                                      法  官  蘇碧珠
                                      法  官  余德正
以上正本證明與原本無異。
如不服本判決應於收受本判決送達後十日內向本院提出上訴書狀，
其未敘述上訴理由者，並得於提起上訴後十日內向本院補提理由
書狀（均須按他造當事人之人數附繕本）「切勿逕送上級法院」
                                      書記官  潘美碧
中　　華　　民　　國　　94　　年　　8 　　月　　12　　日
附錄論罪科刑法條全文：
刑法第354 條
毀棄、損壞前二條以外之他人之物或致令不堪用，足以生損害於
公眾或他人者，處二年以下有期徒刑、拘役或五百元以下罰金。
附表：
┌───┬──────┐
│編  號│損 壞 物 品 │
├───┼──────┤
│  1   │左方後視鏡  │
├───┼──────┤
│  2   │車頂        │
├───┼──────┤
│  3   │右前葉子板  │
├───┼──────┤
│  4   │前擋風玻璃  │
├───┼──────┤
│  5   │左側門柱    │
├───┼──────┤
│  6   │左後方煞車燈│
├───┼──────┤
│  7   │左前車門    │
└───┴──────┘
